---
title: |
  ![](https://encrypted-tbn0.gstatic.com/images?q=tbn:ANd9GcQto98DCJv_tJBKdzJ3-jc1YNXjFquiff7iSA&s){width=10% height=10%}  
  Descriptivos iniciales ENUSC
author: 
  - Consultor técnico - MVM
date: "`r format(Sys.Date(), '%m/%d/%Y')`"
output:
    bookdown::html_document2:
          theme: yeti
          toc: yes
          toc_float: yes
          toc_collapsed: yes
          number_sections: yes
          
          
    
linkcolor: black
urlcolor: blue
execute:
  echo: false
  warning: false
---

```{r packages and data}

# Packages
pacman::p_load(
    tidyverse,
    haven,
    tidylog,
    glue,
    knitr,
    kableExtra,
    scales
)
# Data
# load("output/tables/all_tabs.RData")
load("../../output/tables/all_tabs.RData")
```

```{r}
pre_proc_html <- function(x) {
    # Preprocesamiento
    x %>%
        select(-c(pregunta, variable)) %>% # Eliminamos variables redundantes para el html
        filter(!is.na(val)) %>% # Sacamos la fila de NA
        mutate(
            # Pasamos a formato español
            frq = number(frq, big.mark = ".", decimal.mark = ","),
            across(c(raw.prc, valid.prc, cum.prc), ~ number(., big.mark = ".", decimal.mark = ",", accuracy = 0.01))
        ) %>% 
        select(-starts_with("raw")) %>% # Eliminamos la columna del raw
        rename(prc = valid.prc)
}


format_kable <- function(x, preproc = TRUE) {
    # Guardar caption antes de pre-procesar
    cap <- glue("[{x$variable[[1]]}] {x$pregunta[[1]]}")

    # Pre-procesar tabla para temas de formato
    if (preproc) {
        x <- pre_proc_html(x)
    }
    # Formato tabla en kable
    x %>%
        kable(
            caption = cap
        ) %>%
        kable_styling(
            bootstrap_options = c("striped", "hover", "condensed", "responsive"),
            full_width = TRUE
        )
}

```

# Introducción
En este documento se presentan las tablas de frecuencias de las variables inicialmente escogidas para componer la propuesta conceptual.

# Emocional - Personal
## Durante los últimos doce meses, según su experiencia, ¿qué tan seguro/a se siente...?

::: panel-tabset

# Trasladándose en su vehículo
```{r}
all_tabs$emper$emper_p_inseg_lugares_1 %>% format_kable()
```

# Esperando transporte público
```{r}
all_tabs$emper$emper_p_inseg_lugares_2 %>% format_kable()
```

# Trasladándose en buses o micros de transporte público
```{r}
all_tabs$emper$emper_p_inseg_lugares_3 %>% format_kable()
```

# Trasladándose en taxis o colectivos
```{r}
all_tabs$emper$emper_p_inseg_lugares_4 %>% format_kable()
```

# Trasladándose en vehículos de aplicación, tales como Uber, Cabify, Didi o similar
```{r}
all_tabs$emper$emper_p_inseg_lugares_5 %>% format_kable()
```

# Trasladándose en Metro, Biotrén, Merval o Metrotren
```{r}
all_tabs$emper$emper_p_inseg_lugares_6 %>% format_kable()
```

# En un restaurante, bar, pub, café, discoteque u otro lugar de recreación
```{r}
all_tabs$emper$emper_p_inseg_lugares_7 %>% format_kable()
```

# En un terminal de buses o ferrocarriles
```{r}
all_tabs$emper$emper_p_inseg_lugares_8 %>% format_kable()
```

# En un terminal aéreo o aeropuerto
```{r}
all_tabs$emper$emper_p_inseg_lugares_9 %>% format_kable()
```

# En centros comerciales o malls
```{r}
all_tabs$emper$emper_p_inseg_lugares_10 %>% format_kable()
```

# En una bencinera o servicentro
```{r}
all_tabs$emper$emper_p_inseg_lugares_11 %>% format_kable()
```

# En plazas o parques de su barrio
```{r}
all_tabs$emper$emper_p_inseg_lugares_12 %>% format_kable()
```

# En comercios de su barrio
```{r}
all_tabs$emper$emper_p_inseg_lugares_13 %>% format_kable()
```

# En su lugar de trabajo
```{r}
all_tabs$emper$emper_p_inseg_lugares_14 %>% format_kable()
```

# En su lugar de estudio
```{r}
all_tabs$emper$emper_p_inseg_lugares_15 %>% format_kable()
```

:::

## Durante los últimos doce meses ¿qué tan seguro/a se siente en las siguientes situaciones...?

::: panel-tabset

# Caminando solo/a por su barrio cuando ya está oscuro
```{r}
all_tabs$emper$emper_p_inseg_oscuro_1 %>% format_kable()
```

# Caminando solo/a por su barrio durante el día
```{r}
all_tabs$emper$emper_p_inseg_dia_1 %>% format_kable()
```

# Solo/a en su casa durante el día
```{r}
all_tabs$emper$emper_p_inseg_dia_2 %>% format_kable()
```

# Solo/a en su casa cuando ya está oscuro
```{r}
all_tabs$emper$emper_p_inseg_oscuro_2 %>% format_kable()
```
:::

# Perceptual - Personal

## Considerando el tipo de actividades que realiza o los lugares por los que transita habitualmente, ¿cree usted que será víctima de algún delito en los próximos doce meses?

```{r}
all_tabs$perper$perper_p_expos_delito %>% select(-categoria) %>% format_kable()
```

## ¿De qué delito cree usted que será víctima en los próximos doce meses...?

::: panel-tabset

# Robo
```{r}
all_tabs$perper$perper_p_delito_pronostico_1 %>% format_kable()
```

# Robo o hurto de su vehículo o portonazo
```{r}
all_tabs$perper$perper_p_delito_pronostico_2 %>% format_kable()
```

# Robo o hurto de algún objeto dejado dentro del vehículo o parte de él
```{r}
all_tabs$perper$perper_p_delito_pronostico_3 %>% format_kable()
```

# Vandalismo o daño a su vivienda o vehículo
```{r}
all_tabs$perper$perper_p_delito_pronostico_4 %>% format_kable()
```

# Robo o asalto, como robo con violencia, cogoteo, robo por sorpresa o lanzazo
```{r}
all_tabs$perper$perper_p_delito_pronostico_5 %>% format_kable()
```

# Hurto
```{r}
all_tabs$perper$perper_p_delito_pronostico_6 %>% format_kable()
```

# Agresiones físicas o lesiones
```{r}
all_tabs$perper$perper_p_delito_pronostico_7 %>% format_kable()
```

# Amenazas o extorsión
```{r}
all_tabs$perper$perper_p_delito_pronostico_8 %>% format_kable()
```

# Delitos económicos como fraude o estafa
```{r}
all_tabs$perper$perper_p_delito_pronostico_9 %>% format_kable()
```

# Delitos cibernéticos
```{r}
all_tabs$perper$perper_p_delito_pronostico_10 %>% format_kable()
```

# Acoso callejero o sexual
```{r}
all_tabs$perper$perper_p_delito_pronostico_11 %>% format_kable()
```

# Otros delitos
```{r}
all_tabs$perper$perper_p_delito_pronostico_77 %>% format_kable()
```

# No sabe
```{r}
all_tabs$perper$perper_p_delito_pronostico_88 %>% format_kable()
```

# No responde
```{r}
all_tabs$perper$perper_p_delito_pronostico_99 %>% format_kable()
```
:::

# Perceptual - General

## Pensando en la delincuencia, usted diría que durante los últimos doce meses, la delincuencia
::: panel-tabset

# PAÍS...
```{r}
all_tabs$pergen$pergen_p_aumento_pais %>% format_kable()
```

# COMUNA...
```{r}
all_tabs$pergen$pergen_p_aumento_com %>% format_kable()
```

# BARRIO...
```{r}
all_tabs$pergen$pergen_p_aumento_barrio %>% format_kable()
```
:::

# Comportamental - Personal
## Durante los últimos doce meses, por temor a ser víctima de algún delito como robo, asalto, agresión u otro, ¿ha dejado de hacer alguna de las siguientes actividades...?

::: panel-tabset

# Caminar solo/a
```{r}
all_tabs$comper$comper_p_mod_actividades_1 %>% format_kable()
```

# Realizar actividades al aire libre
```{r}
all_tabs$comper$comper_p_mod_actividades_2 %>% format_kable()
```

# Usar celular y/o artículos electrónicos en público
```{r}
all_tabs$comper$comper_p_mod_actividades_3 %>% format_kable()
```

# Tomar micros o buses
```{r}
all_tabs$comper$comper_p_mod_actividades_4 %>% format_kable()
```

# Tomar taxis o colectivos
```{r}
all_tabs$comper$comper_p_mod_actividades_5 %>% format_kable()
```

# Tomar o usar Uber, Cabify, Didi o similares
```{r}
all_tabs$comper$comper_p_mod_actividades_6 %>% format_kable()
```

# Caminar por ciertas áreas o lugares
```{r}
all_tabs$comper$comper_p_mod_actividades_7 %>% format_kable()
```

# Salir de noche
```{r}
all_tabs$comper$comper_p_mod_actividades_8 %>% format_kable()
```

# Usar joyas, reloj u objetos de lujo
```{r}
all_tabs$comper$comper_p_mod_actividades_9 %>% format_kable()
```

# Ir al banco
```{r}
all_tabs$comper$comper_p_mod_actividades_10 %>% format_kable()
```

# Llevar o usar dinero en efectivo
```{r}
all_tabs$comper$comper_p_mod_actividades_11 %>% format_kable()
```

# Realizar actividades deportiva, de recreación o esparcimiento en recintos cerrados
```{r}
all_tabs$comper$comper_p_mod_actividades_12 %>% format_kable()
```

# Manejar vehículos, motos y/o estacionar fuera de la vivienda
```{r}
all_tabs$comper$comper_p_mod_actividades_13 %>% format_kable()
```

# Otra actividad
```{r}
all_tabs$comper$comper_p_mod_actividades_14 %>% format_kable()
```
:::

## En los últimos doce meses ¿cuánto dinero en total ha gastado su hogar en medidas de seguridad

```{r}
all_tabs$comper$comper_costos_medidas %>% select(-categoria) %>% format_kable()
```

# Comportamental - General

## Indique él o los elementos de seguridad que dispone su vivienda o edificio

::: panel-tabset
# Perro u otro animal con fines de protección del inmueble
```{r}
all_tabs$comgen$comgen_medidas_perro %>% format_kable()
```

# Alarma instalada por empresa de seguridad
```{r}
all_tabs$comgen$comgen_medidas_alarma_privada %>% format_kable()
```

# Cámaras de vigilancia
```{r}
all_tabs$comgen$comgen_medidas_camaras_vigilancia %>% format_kable()
```

# Cerco eléctrico en reja o muro perimetral de la propiedad
```{r}
all_tabs$comgen$comgen_medidas_cerco %>% format_kable()
```

# Rejas u otro tipo de protecciones en puertas y ventanas
```{r}
all_tabs$comgen$comgen_medidas_rejas %>% format_kable()
```

# Protecciones no eléctricas en reja o muro de la propiedad
```{r}
all_tabs$comgen$comgen_medidas_proteccion %>% format_kable()
```

# Seguro de cadena y/o cerradura de seguridad
```{r}
all_tabs$comgen$comgen_medidas_seguro %>% format_kable()
```

# Foco lumínico con sensor de movimiento
```{r}
all_tabs$comgen$comgen_medidas_foco %>% format_kable()
```

# Otro elemento de seguridad
```{r}
all_tabs$comgen$comgen_medidas_otro %>% format_kable()
```

# No tenemos ninguna medida de seguridad
```{r}
all_tabs$comgen$comgen_medidas_na %>% format_kable()
```

# No sabe
```{r}
all_tabs$comgen$comgen_medidas_ns %>% format_kable()
```

# No responde
```{r}
all_tabs$comgen$comgen_medidas_nr %>% format_kable()
```

:::

## ¿Cuál de estas medidas adoptó en los últimos doce meses

::: panel-tabset
# Perro u otro animal con fines de protección del inmueble
```{r}
all_tabs$comgen$comgen_adoptadas_perro %>% format_kable()
```

# Alarma instalada por empresa de seguridad
```{r}
all_tabs$comgen$comgen_adoptadas_alarma_privada %>% format_kable()
```

# Cámaras de vigilancia
```{r}
all_tabs$comgen$comgen_adoptadas_camaras_vigilancia %>% format_kable()
```

# Cerco eléctrico en reja o muro perimetral de la propiedad
```{r}
all_tabs$comgen$comgen_adoptadas_cerco %>% format_kable()
```

# Rejas u otro tipo de protecciones en puertas y ventanas
```{r}
all_tabs$comgen$comgen_adoptadas_rejas %>% format_kable()
```

# Protecciones no eléctricas en reja o muro de la propiedad
```{r}
all_tabs$comgen$comgen_adoptadas_proteccion %>% format_kable()
```

# Seguro de cadena y/o cerradura de seguridad
```{r}
all_tabs$comgen$comgen_adoptadas_seguro %>% format_kable()
```

# Foco lumínico con sensor de movimiento
```{r}
all_tabs$comgen$comgen_adoptadas_foco %>% format_kable()
```
:::

##  ¿Cuál/es de las siguientes medidas ha adoptado en conjunto a las personas de su barrio / cuadra / block para sentirse más seguros?

::: panel-tabset
# Tenemos un grupo de WhatsApp u otra red
```{r}
all_tabs$comgen$comgen_vecinos_medidas_whatsapp %>% format_kable()
```

# Tenemos un sistema de vigilancia entre las personas del barrio
```{r}
all_tabs$comgen$comgen_vecinos_medidas_vigilancia %>% format_kable()
```

# Tenemos un sistema de alarma comunitaria
```{r}
all_tabs$comgen$comgen_vecinos_medidas_al_comunit %>% format_kable()
```

# Hemos hablado con las policías para coordinar medidas de seguridad
```{r}
all_tabs$comgen$comgen_vecinos_medidas_coord_pol %>% format_kable()
```

# Hemos hablado con agentes del municipio para coordinar medidas de seguridad
```{r}
all_tabs$comgen$comgen_vecinos_medidas_coord_mun %>% format_kable()
```

# Tenemos un sistema de cámaras de televigilancia
```{r}
all_tabs$comgen$comgen_vecinos_medidas_televig %>% format_kable()
```

# Tenemos contratados vigilantes privados
```{r}
all_tabs$comgen$comgen_vecinos_medidas_privad %>% format_kable()
```

# No tenemos ninguna medida de seguridad
```{r}
all_tabs$comgen$comgen_vecinos_medidas_na %>% format_kable()
```

# No sabe
```{r}
all_tabs$comgen$comgen_vecinos_medidas_ns %>% format_kable()
```

# No responde
```{r}
all_tabs$comgen$comgen_vecinos_medidas_nr %>% format_kable()
```
:::

## ¿Cuál/es de estas medidas adoptó en los últimos doce meses junto a sus vecinos?

::: panel-tabset
# Tenemos un grupo de WhatsApp u otra red
```{r}
all_tabs$comgen$comgen_vecinos_adoptadas_whatsapp %>% format_kable()
```

# Tenemos un sistema de vigilancia entre las personas del barrio
```{r}
all_tabs$comgen$comgen_vecinos_adoptadas_vigilancia %>% format_kable()
```

# Tenemos un sistema de alarma comunitaria
```{r}
all_tabs$comgen$comgen_vecinos_adoptadas_al_comunit %>% format_kable()
```

# Hemos hablado con las policías para coordinar medidas de seguridad
```{r}
all_tabs$comgen$comgen_vecinos_adoptadas_coord_pol %>% format_kable()
```

# Hemos hablado con agentes del municipio para coordinar medidas de seguridad
```{r}
all_tabs$comgen$comgen_vecinos_adoptadas_coord_mun %>% format_kable()
```

# Tenemos un sistema de cámaras de televigilancia
```{r}
all_tabs$comgen$comgen_vecinos_adoptadas_televig %>% format_kable()
```

# Tenemos contratados vigilantes privados
```{r}
all_tabs$comgen$comgen_vecinos_adoptadas_privad %>% format_kable()
```
:::