---
title: |
  ![](https://encrypted-tbn0.gstatic.com/images?q=tbn:ANd9GcQto98DCJv_tJBKdzJ3-jc1YNXjFquiff7iSA&s){width=10% height=10%}  
  Bivariados iniciales ENUSC
author: 
  - Consultor técnico - MVM
date: "`r format(Sys.Date(), '%m/%d/%Y')`"
output:
    bookdown::html_document2:
          theme: yeti
          toc: yes
          toc_float: yes
          toc_collapsed: yes
          number_sections: yes
          
          
    
linkcolor: black
urlcolor: blue
execute:
  echo: false
  warning: false
---

```{r packages and data}

# Packages
pacman::p_load(
    tidyverse,
    haven,
    tidylog,
    glue,
    knitr,
    kableExtra,
    scales
)
# Data
# enusc <- readRDS("input/data/proc/enusc_2_recode.RDS")
enusc <- readRDS("../../input/data/proc/enusc_2_recode.RDS")
```

# Emocional-Personal x Perceptual-Personal (EMPER X PERGEN)

## Inseguridad en el transporte x Aumento de delincuencia en el barrio

```{r}
sjPlot::tab_xtab(enusc$emper_transporte, enusc$pergen_barrio, weight.by = enusc$fact_pers_reg, show.row.prc = TRUE, show.col.prc = TRUE)
```

```{r}
sjPlot::plot_xtab(enusc$emper_transporte, enusc$pergen_barrio, weight.by = enusc$fact_pers_reg)
```

## Inseguridad en el transporte x Aumento de delincuencia en la comuna

```{r}
sjPlot::tab_xtab(enusc$emper_transporte, enusc$pergen_comuna, weight.by = enusc$fact_pers_reg, show.row.prc = TRUE, show.col.prc = TRUE)
```

```{r}
sjPlot::plot_xtab(enusc$emper_transporte, enusc$pergen_comuna, weight.by = enusc$fact_pers_reg)
```

## Inseguridad en el transporte x Aumento de delincuencia en el pais

```{r}
sjPlot::tab_xtab(enusc$emper_transporte, enusc$pergen_comuna, weight.by = enusc$fact_pers_reg, show.row.prc = TRUE, show.col.prc = TRUE)
```

```{r}
sjPlot::plot_xtab(enusc$emper_transporte, enusc$pergen_comuna, weight.by = enusc$fact_pers_reg)
```

# Emocional-Personal x Comportamental-Personal (EMPER X COMPER)

## Inseguridad en el transporte x Modificación comportamiento en vida cotidiana
```{r}
sjPlot::tab_xtab(enusc$emper_transporte, enusc$comper_vida_cotidiana, weight.by = enusc$fact_pers_reg, show.row.prc = TRUE, show.col.prc = TRUE)
```

```{r}
sjPlot::plot_xtab(enusc$emper_transporte, enusc$comper_vida_cotidiana, weight.by = enusc$fact_pers_reg)
```

## Inseguridad en el transporte x Gasto en medidas de seguridad
```{r}
sjPlot::tab_xtab(enusc$emper_transporte, enusc$comper_gasto_medidas, weight.by = enusc$fact_pers_reg, show.row.prc = TRUE, show.col.prc = TRUE)
```

```{r}
sjPlot::plot_xtab(enusc$emper_transporte, enusc$comper_gasto_medidas, weight.by = enusc$fact_pers_reg)
```

# Emocional-Personal x Comportamental-General (EMPER X COMGEN)

## Inseguridad en el transporte x Disposición de alarmas y camaras
```{r}
sjPlot::tab_xtab(enusc$emper_transporte, enusc$comgen_medidas_alarm_cam, weight.by = enusc$fact_pers_reg, show.row.prc = TRUE, show.col.prc = TRUE)
```

```{r}
sjPlot::plot_xtab(enusc$emper_transporte, enusc$comgen_medidas_alarm_cam, weight.by = enusc$fact_pers_reg)
```

## Inseguridad en el transporte x Vecinos con disposición de alarmas y camaras
```{r}
sjPlot::tab_xtab(enusc$emper_transporte, enusc$comgen_vecinos_medidas_alarm_cam, weight.by = enusc$fact_pers_reg, show.row.prc = TRUE, show.col.prc = TRUE)
```

```{r}
sjPlot::plot_xtab(enusc$emper_transporte, enusc$comgen_vecinos_medidas_alarm_cam, weight.by = enusc$fact_pers_reg)
```
